【裁判字號】    98,審易,1744
【裁判日期】    980827
【裁判案由】    竊盜
【裁判全文】
臺灣高雄地方法院刑事判決            98年度審易字第1744號
公  訴  人  臺灣高雄地方法院檢察署檢察官
被      告  甲○○
                    （現另案於臺灣高雄看守所羈押中）
上列被告因竊盜案件，經檢察官提起公訴（98年度偵緝字第1459
號），本院判決如下：
    主  文
甲○○攜帶兇器竊盜，累犯，處有期徒刑玖月。
    事  實
一、甲○○前因詐欺、竊盜、毒品危害防制條例，經法院分別判
    處有期徒刑4 月、6 月、6 月確定，再經合併定應執行之刑
    為有期徒刑1 年2 月確定（此3 罪嗣因適用中華民國九十六
    年罪犯減刑條例經分別視為減刑為有期徒刑4 月、6 月、6
    月，再經合併定應執行之刑為有期徒刑7 月）；另因毒品危
    害防制條例案件，經法院判處有期徒刑7 月確定（此罪嗣因
    適用中華民國九十六年罪犯減刑條例經視為減刑為有期徒刑
    3 月又15日），以上各罪接續執行，於96年5 月31日縮短刑
    期假釋付保護管束，於96年10月4 日減刑後保護管束期滿，
    假釋未經撤銷視為執行完畢（減刑前之縮刑期滿日為97年1
    月3 日，構成累犯）。詎不知悔改，猶意圖為自己不法之所
    有，於97年4 月30日6 時30分許，持自己所有，在客觀上足
    對人之生命、身體、安全構成威脅，具有危險性，而可供兇
    器使用之螺絲起子（下稱前開起子）1 支，前去在高雄縣大
    寮鄉○○路45-24 號前，以前開起子破壞車鎖之方式（毀損
    部分未據告訴），竊取丙○○所有，適停放在該處之車牌號
    碼YH-1916 號自用小客車（下稱前開汽車）1 輛得手並駛離
    現場，再以前開起子拆卸音響後，將前開車輛棄置在高雄縣
    大寮鄉○○村○○路96號前逃逸。嗣為警於97年4 月30日8
    時許尋獲前開車輛，並採取指紋進行比對結果核與甲○○檔
    存之右拇指指紋特徵相符，始知前情。
二、案經丙○○向高雄縣政府警察局林園分局提出竊盜告訴後，
    由該分局報請臺灣高雄地方法院檢察署檢察官偵查起訴。
    理  由
壹、證據能力方面
    本判決所引用之證據資料（詳後引用之各項證據），其中係
    屬傳聞證據部分，縱無刑事訴訟法第159 條之1 至第159 條
    之4 或其他規定之傳聞證據例外情形，亦因被告甲○○及檢
    察官均已於本院審理期日中，明示同意作為證據使用；本院
    審酌卷內並無事證顯示各該陳述之作成時、地與週遭環境，
    有何致令陳述內容虛偽、偏頗之狀況後，亦認為適當，依刑
    事訴訟法第159 條之5 第1 項之規定，為傳聞法則之例外，
    應有證據能力。
貳、實體方面
一、訊據被告甲○○固不否認曾於97年4 月30日6 時30分許，在
    高雄縣大寮鄉○○路45-24 號前，以前開起子破壞前開汽車
    之車鎖，進又拆卸車內音響等情，惟矢口否認有何竊取前開
    車輛之犯行，辯稱：我只有竊取車內音響，並未將前開車輛
    駛離原停放處，也要無竊取該車之意圖云云。經查：
(一)被告於97年4 月30日6 時30分許，在高雄縣大寮鄉○○路45
    -24 號前，以前開起子破壞前開汽車之車鎖，進再持該起子
    拆卸車內音響後，棄車離去；又員警旋1 小時餘後之同日8
    時許，在高雄縣大寮鄉○○村○○路96號前，尋獲前開車輛
    ，並採取指紋進行比對結果核與被告檔存之右拇指指紋特徵
    相符各情，俱為被告所不爭執，且經證人即告訴人丙○○於
    警詢中陳述明確，並有失車唯讀案件基本資料、高雄縣政府
    警察局鑑識課刑案現場勘察報告表暨照片、內政部警政署刑
    事警察局97年5 月21日刑紋字第0970073305號鑑驗書附卷足
    憑，自均堪認定，
(二)由本院前所認明前開汽車原係停放在高雄縣大寮鄉○○路45
    -24 號前，惟係經警另在高雄縣大寮鄉○○村○○路96號尋
    獲各節，顯見前開汽車已遭人擅自駛離原停放處。而員警尋
    獲前開汽車之時點，距被告下手行竊之時點，相隔僅有1 小
    時餘之期間，也如前述，則在如此短促之期間中，若謂擅將
    前開汽車駛離原停放處之舉措，要非取走車內音響之被告一
    併所為者，熟能置信？再佐諸被告前於偵訊中亦自白：「（
    問：你有無竊取被害人丙○○所有之小自客車？答：）有」
    、「（問：以何方式竊取？有無工具？有無共犯？答：）沒
    有共犯，我以螺絲起子將車門鑰匙孔挖開打開車門，將車開
    走拆音響」、「（問：知否車子是別人的東西？答：）知道
    」、「（問：是否知道車子是有價值的東西？被害人不會不
    要？答：）知道。知道」等語不諱，益徵被告確有竊取、移
    置前開汽車之犯行無訛，被告於本院審理中翻異前詞，辯稱
    其僅竊取車內音響云云，悖於事實，無足採信。
(三)綜上，本案事證明確，被告竊取前開汽車之犯行堪以認定。
二、按刑法第321 條第1 項第3 款之攜帶兇器竊盜罪，係以行為
    人攜帶兇器竊盜為其加重條件，此所謂兇器，其種類並無限
    制，凡客觀上足對人之生命、身體、安全構成威脅，具有危
    險性之兇器均屬之，且祇須行竊時攜帶此種具有危險性之兇
    器為已足，並不以攜帶之初有行兇之意圖為必要（最高法院
    79年臺上字第5253號判例意旨參照），查被告執犯本案之前
    開起子既得破壞車鎖並作為拆卸車內音響使用，業經本院詳
    予認定如前，顯見該物質地堅硬，而在客觀上足對人之生命
    、身體、安全構成威脅，具有危險性，可供兇器使用，是故
    核被告所為，乃係犯刑法第321 條第1 項第3 款之攜帶兇器
    竊盜罪。被告前經事實欄所示徒刑之宣告及執行完畢等節，
    有臺灣高等法院被告前案紀錄表1 份在卷足稽，被告於該徒
    刑執行完畢後，5 年以內故意再犯本案有期徒刑以上之罪，
    應論以累犯，並加重其刑。
三、本院審酌被告不思循正當途徑賺取財富，竟攜帶兇器竊取他
    人財物，所為非僅害及他人財產權益，另對他人之生命、身
    體安全，亦構成潛在威脅，係屬不該。惟念被告犯後尚知坦
    承部分犯行，再兼衡被告所竊財物之價值等一切情狀，因認
    檢察官求予量處有期徒刑9 月，尚稱允妥，爰量處如主文所
    示之刑。
四、被告執犯本案所用之前開起子雖屬被告所有，惟該起子已然
    滅失，業據被告陳明在卷，本院自無由為沒收之宣告。
據上論斷，應依刑事訴訟法第299 條第1 項前段，刑法第321 條
第1 項第3 款、第47條第1 項，判決如主文。
本案經檢察官乙○○到庭執行職務。
中    華    民    國    98    年    8     月    27    日
                  刑事第十庭  法  官  莊珮吟
以上正本證明與原本無異。
如不服本判決應於收受送達後10日內向本院提出上訴書狀，並應
敘述具體理由；如未敘述上訴理由者，應於上訴期間屆滿後20日
內向本院補提理由書（均須按他造當事人之人數附繕本）「切勿
逕送上級法院」。
中    華    民    國    98    年    8     月    27    日
                              書記官  黃勤涵
◎附錄本判決論罪之法條：
《刑法第321 條第1 項第3 款》
犯竊盜罪而有左列情形之一者，處6 月以上、5 年以下有期徒刑
：
三、攜帶兇器而犯之者。


司法院資訊處製作；財團法人民間司法改革基金會備份。
